---
title: "Restaurant Consumer Data R Notebook"
output: html_notebook
---
```{r}
# Curso Sistemas Inteligentes.
####### Integrantes ##########
# A00354512 Anna Karen Casillas Garcia
# A00354512 Josue Emmanuel Gomez Carrillo
# A00540988 Luis Francico Gonzalez Rodriguez

#Se requiere del enlace Descargar el archivo RCData.zip y utilizar los siguientes archivos: rating_final.csv, geoplaces2.csv, chefmozcuisine.csv https://archive.ics.uci.edu/ml/datasets/Restaurant+%26+consumer+data
```


```{r}
#Cargamos el primer set de datos
rating <- read.delim("RCdata/rating_final.csv", sep = ",", stringsAsFactors = TRUE, header=TRUE)
str(rating)
head(rating)
```


```{r}
#Para este set de datos utilizaremos solo userID, placeID y rating, creando un subset
rating <- subset(rating, select= -c(4,5))
str(rating)
head(rating)
```


```{r}
#Cargamos Geoplaces
geoplaces <- read.delim("RCdata/geoplaces2.csv", sep = ",", stringsAsFactors = FALSE, header=TRUE)
str(geoplaces)
head(geoplaces)
```


```{r}
#Para este set de datos utilizaremos solo placeID, name, city, latitude y longitude, creando un subset
geoplaces <- subset(geoplaces, select= c(1,5,7,2,3))
str(geoplaces)
head(geoplaces)
```

```{r}
#Ahora Cargamos chefmozcuisine, unicamente contiene placeID y RCuisine, que son los datos que utilizaremos por lo que no eliminaremos ninguna columna
chfcn <- read.delim("RCdata/chefmozcuisine.csv", sep = ",", stringsAsFactors = TRUE, header=TRUE)
str(chfcn)
head(chfcn)
```
## 1) De los archivos anteriores generar un solo data frame que contenga todas las variables indicadas al inicio.

```{r}
#Combinaremos los data sets para generar solo un data set
combined_data <- merge(rating,geoplaces, by="placeID") # combinamos primero rating y geoplaces
str(combined_data)
head(combined_data)
```


```{r}
#por ultimo del resultado obtenido lo combinamos con chefmozcuisine
combined_data <- merge(combined_data,chfcn, by="placeID") 
str(combined_data)
head(combined_data)
combined_data[1:6,]
```
## 2) Realizar una análisis descriptivo de las variables e indica si existen datos perdidos en algunas de ellas. De ser así, realiza un análisis para determinar y justificar la decisión que tomes sobre dichos datos perdidos. Para el caso de los datos perdidos de la variable city, puedes investigar al menos los paquetes “revgeo” o “ggmap” de R, para recuperar el nombre de la ciudad con la latitud y longitud.

```{r}
comds <- combined_data
str(comds)
```

* placeID y userID son variables de identificación, por lo tanto únicas así que ambas son categoricas
* Nombre y Ciudad son así mismo variables categoricas, únicas
* Rating es una variable númerica
* latitude y longitude, aunque n´´úmericas son parte de una dirección
** En nuestra opinión las más útiles son rating y tipo de cocina (Rcuisine), siendo raiting númerica y Rcuisine categorica **

### Distribución place ID

```{r}
hist(comds$placeID, col = 'skyblue3', breaks = 3)
```


```{r}
sum(is.na(comds))
```
### No se muestran "NA" en el set de datos

#### Veamos la distribución de opiniones

```{r}
hist(comds$rating, col = 'skyblue3', breaks = 3)
```
```{r}
boxplot(comds$rating, col = 'skyblue3')
```

### Usuarios (opiniones)
```{r}
barplot(prop.table(table(comds$userID)), col = 'skyblue3')
```
### Distribución por tipo de comida
```{r}
barplot(prop.table(table(comds$Rcuisine)), col = 'skyblue3')
```


### Número total de regitros sin ciudad

```{r}
sum(comds$city=="?")
```

### Mediante el uso de REVGEO buscamos el nombre de las ciudades para los registros que no tienen o están marcados con "?"

```{r}
#install.packages("revgeo")
#install.packages("dplyr") 
library(revgeo)                                   
library(dplyr) 

latlong <-subset(comds,comds$city == "?",select=placeID:longitude,stringsAsFactors=FALSE)
latlong

cities <- revgeo(latlong$longitude, latlong$latitude,  output = 'hash', item='city')
cities

latlong$city <- cities$city
latlong

for(i in 1:nrow(latlong)) {
    row <- latlong[i,]
    comds$city[which(comds$placeID == row$placeID)] <- as.character(row$city)
}
comds
```


### Corroboramos que ya no hay regitros sin ciudad o con valor = '?'

```{r}
sum(comds$city=="?")

```
### Corroboramos que no hay registros sin valor (NA)
```{r}
#sum(is.na(latlong))
sum(is.na(comds))
```


```{r}
#Volver Categórica la columna city
comds$city = as.factor(comds$city)
```



## 3) ¿De qué ciudades son los restaurantes del estudio?

#### Ciudades de los restaurantes del estudio:
```{r}
levels( comds$city )
```

```{r}
barplot(prop.table(table(comds$city)), col = 'skyblue3')
```
#### Vamos a agrupar las ciudades por un nombre en común. 

```{r}
lev <- with(comds, levels(city))
lev[lev=="Cd Victoria"] <- "Ciudad Victoria"
lev[lev=="Cd Victoria "] <- "Ciudad Victoria"
lev[lev=="Cd. Victoria"] <- "Ciudad Victoria"
lev[lev=="victoria "] <- "Ciudad Victoria"
lev[lev=="victoria"] <- "Ciudad Victoria"
lev[lev=="cuernavaca "] <- "Cuernavaca"
lev[lev=="cuernavaca"] <- "Cuernavaca"
lev[lev=="san luis potos"] <- "San Luis Potosí"
lev[lev=="slp"] <- "San Luis Potosí"
lev[lev=="s.l.p"] <- "San Luis Potosí"
lev[lev=="san luis potosi"] <- "San Luis Potosí"
lev[lev=="san luis potosi "] <- "San Luis Potosí"
lev[lev=="s.l.p."] <- "San Luis Potosí"
lev[lev=="San Luis Potosi"] <- "San Luis Potosí"

comds <- within(comds, levels(city) <- lev)
levels(comds$city)
```

### Volvemos a imprimir las ciudades, para corroborar el nuevo agrupamiento.

```{r}
barplot(prop.table(table(comds$city)), col = 'skyblue3')
```
### Número total de regitros sin ciudad, o el campo en '?'
```{r}
sum(comds$city=="?")
```

## 4) Si consideramos la popularidad de un lugar como aquellos que tienen la mayor cantidad de evaluaciones por parte de los usiarios (independientemente de si fue positiva o negativa la evaluación), obtener los nombres de los 10 restaurantes más evaluados/populares. ¿Cuántos restaurantes difernetes hay en total?

```{r}
restByRating <- aggregate(comds$rating, by=list(Rest=comds$name), FUN=sum)[order(comds$rating),]
names(restByRating)[2] <- "SumRating"
restByRating <- restByRating[order(restByRating$SumRating,decreasing = TRUE),]
restByRating
#head(restByRating)

```

```{r}
dim(restByRating )
```


## 5) ¿De qué tipo de comida/cocina son los 10 restaurantes más populares encontrados en el inciso anterior? ¿Cuántos tipos de cocina diferentes hay en total?

### Usaremos el ID de cada restaurant (placeID) para encontrar su tipo de comida
```{r}
restByRating <- aggregate(comds$rating, by=list(Id=comds$placeID,Rest=comds$name), FUN=sum)[order(comds$rating),]
names(restByRating)[3] <- "SumRating"
restByRating <- restByRating[order(restByRating$SumRating,decreasing = TRUE),]
head(restByRating, n=10)
```

### Tipos distintos de cocina: 8

```{r}

out <- subset(comds, placeID %in% c(135032, 135052,135085,132825,135041,135030,135026,135053,132834,135025))
agg <- aggregate(out$placeID, by=list(TiposCocina=out$Rcuisine), FUN=mean)[order(out$placeID),]
agg <- agg[ -c(2)]

agg <- na.omit(agg)

totalTipos <- unique(agg$TiposCocina)
length(totalTipos)
head(agg, 8)

```


## 6) Generar la matriz de Utilidad considerando los renglones con la variable userID, las columnas con placeID, y los valores de la matriz con rating. A partir de dicha matriz de utilidad aplicar la factorización SVD (Singular Value Decomposition) para obtener la matriz de variables latentes para los restaurantes.

```{r}
library(Matrix)
#Matriz de utilidad/Tabla de Contingencias:    
UtMx <- with(comds, 
             tapply(rating, list(userID,placeID), 
            sum, default=NA) )

dim(UtMx)  # dimension de UtMx 138 usuarios y 95 placesID
#UtMx
UtMx[is.na(UtMx)] <- 0 # como tiene muchas entradas NA las convetimos a 0s para matematicamente poder ser manipuladas
nombres <-colnames(UtMx) # guardamos el vector de nombres para facil acceso
UtMx[1:6,1:6]
```
```{r}
#aplicamos el SVD a la traspuesta a la matriz de utlidad:
library(irlba)
Msvd <- svd( t(UtMx) )  # estamos tomando la traspuesta para que los placesIDs queden en los renglones y calculamos la SVD
str(Msvd)  # para ver la estructura de las tres matrices: U*D*V
           # se Observa que la matriz diagonal "d" esta dada solo como un vector unidimensional.
```
## 7) Si a un usuario le gustó el restaurante “Gorditas Doña Gloria” con placeID: 132834, ¿Qué otros 12 restaurantes (indicar los nombres) le podrías recomendar usando la descomposición SVD con el método de correlación de “pearson” y considerando los 10 valores singulares más grandes de la SVD? Nota: no importa por el momento de qué ciudad sea el restaurante.
```{r}
#Recomendacion con Matriz de correlacion y SVD-TRUNCADO:
utrunc <- Msvd$u[,1:10]

corr_mx <- cor( t(utrunc), use="pairwise.complete.obs", method = "pearson") 
#corr_mx

dim(corr_mx)

# Seleccionamos a "Gorditas Doña Gloria":
placeId <- "132834"
#str(nombres) 
placeIndex <- match(c(placeId),nombres) # obtenemos el index de este placeID en nombres que guardamos previamente
str(placeIndex) #index obtenido

mis_recomendaciones <- corr_mx[,placeIndex] # obtenemos las recomentaciones con base a el place ID
#mis_recomendaciones

# Seleccionemos aquellas correlaciones altas:
tops <- which(mis_recomendaciones[]>0.42 & mis_recomendaciones[] < 1.0, arr.ind = TRUE) 
#nombres[tops]
#mis_recomendaciones[tops]
top_recomendaciones <- cbind(mis_recomendaciones[tops], nombres[tops])
top_recomendaciones
```

### Recomendación de lugares para los usuarios que les gustó el restaurante "Gorditas Doña Gloria"
```{r}
result <- subset(comds, placeID %in% top_recomendaciones[,2]) 
recomend <- unique(result$name)
paste(c("Te recomendamos los 12 siguientes lugares cerca de tí:", recomend))
```

